最高法院刑事判決　　　　　　　　　　　　　　　九十一年度台上字第四四七七號
　　上　訴　人　甲○○
　　選任辯護人　王仁聰律師
右上訴人因妨害自由案件，不服台灣高等法院高雄分院中華民國九十一年五月二十九
日第二審更審判決（九十一年度上更(一)字第五三號，起訴案號：台灣高雄地方法院檢
察署八十六年度偵字第一七八一九、二四六七七號），提起上訴，本院判決如左：
    主  文
上訴駁回。
    理  由
按刑事訴訟法第三百七十七條規定，上訴於第三審法院，非以判決違背法令為理由，
不得為之，是當事人提起第三審上訴，應以原判決違背法令為理由，係屬法定要件。
如果上訴理由狀並未依據卷內訴訟資料，具體指摘原判決不適用何種法則或如何適用
不當，或所指原判決之違法情事，顯與法律規定得為第三審上訴理由之違法情形不相
適合時，均應認其上訴為違背法律上之程式，予以駁回。本件原判決綜合證據調查之
結果，撤銷第一審關於上訴人甲○○共同私行拘禁部分不當之判決，改判依牽連犯關
係從一重論處上訴人共同私行拘禁罪刑，已詳敘所憑之證據及認定之理由，並對上訴
人否認犯罪之辯詞，如何不足採信，均已依據卷內資料，詳予指駁，從形式上觀察，
並無任何違背法令之情形。而共同正犯之意思聯絡，不限於事前有所協議，其於行為
當時，基於相互之認識，以共同犯罪之意思參與者，亦無礙於共同正犯之成立，且該
意思之聯絡，亦不以直接聯絡為必要，即有間接之聯絡者，亦包括在內。查妨害自由
罪為繼續犯之一種，本件被害人蕭一屏係先由已定讞之共犯洪文元、王政賢私行拘禁
在天龍無線電計程車休息站內，其後於民國八十六年六月二十四日下午十一時許，通
知上訴人後，由上訴人經營之弘吉車行司機王清和（經判處罪刑確定）及另一不詳姓
名成年計程車司機押解至該車行內繼續看管，等上訴人於翌日凌晨一時許回車行後，
即由上訴人與王清和、林有助（經判處罪刑確定）聯手將被害人毆打成傷，並續私行
拘禁至同日下午四時許等情，為原判決所確認之事實，原判決因認上訴人與洪文元、
王政賢、王清和、林有助及另名不詳姓名成年男子間有犯意聯絡及行為分擔，論以共
同正犯，已於理由內詳予說明，核無違法可言。又證人林宗信於檢察官偵查及第一審
審理時，已經合法訊問，陳述明確，依刑事訴訟法第一百九十六條規定，如別無訊問
之必要，本不得再行傳喚。上訴人於原審雖曾請求再予傳訊，原審未予傳訊到庭，並
不違法，雖未於理由內特予說明，於判決本旨顯無影響，不能任意指為違法。上訴意
旨，對於原判決究竟如何違背法令，並未依據卷內資料為具體之指摘，徒執陳詞，而
為事實之爭辯，並對原審採證認事之職權行使，任意指摘，難謂已符合首揭法定上訴
要件，其上訴違背法律上之程式，應予駁回。
據上論結，應依刑事訴訟法第三百九十五條前段，判決如主文。
中      華      民      國    九十一    年      八      月      八      日
                              最高法院刑事第五庭
                                  審判長法官  謝  家  鶴
                                        法官  洪  文  章
                                        法官  花  滿  堂
                                        法官  陳  世  淙
                                        法官  洪  佳  濱
      右正本證明與原本無異
                                              書  記  官
中      華      民      國    九十一    年      八      月    二十二    日
